臺灣彰化地方法院刑事判決　　　　　　　100年度易字第493號
公　訴　人　臺灣彰化地方法院檢察署檢察官
被　　　告　張智豪
上列被告因竊盜案件，經檢察官提起公訴（100年度偵字第1072
號），本院判決如下：
    主  文
張智豪犯踰越牆垣竊盜罪，累犯，處有期徒刑肆月，如易科罰金
，以新台幣壹千元折算壹日。
    犯罪事實
一、張智豪前因竊盜案件，於民國97年9月23日，經本院以97年
    度彰簡字第866號刑事簡易判決判處拘役40日確定；因竊盜
    等案件，於97年12月29日，經本院以97年度彰簡字第999號
    刑事簡易判決分別判處拘役40日、40日、40日，應執行拘役
    90日確定；又因施用第一級毒品案件，於97年11月24日，經
    本院以97年度訴字第2979號刑事判決判處有期徒刑6月確定
    ，上開分別確定之數罪經送監接續執行，於98年11月27日縮
    刑期滿執行完畢，詎仍不知悔改，於100年1月28日下午4時
    40 分許，騎乘車牌號碼GZK-569重型機車，行經彰化縣花壇
    鄉花壇火車站旁道班倉庫旁時，見該倉庫木板牆壁有破洞，
    有機可趁，即萌歹念，遂意圖為自己不法之所有，將機車停
    在距上揭倉庫約50公尺處之巷子裡，徒步走到花壇火車站旁
    道班倉庫，將手從該倉庫木板牆壁外面破洞伸進倉庫裡面，
    以徒手搬運之方式，將置放在倉庫內之臺灣鐵路局所有由陳
    順永管理之鋼製鐵衝12枝搬運至外而竊取之。惟未及將該等
    竊得之鐵衝搬離現場，即為臺灣鐵路局嘉義工務段田中分駐
    所花壇道班員工陳順永在上開地點巡查時發覺，報警查獲上
    情。
二、案經內政部警政署鐵路警察局第三警務段報告臺灣彰化地方
    法院檢察署檢察官偵查起訴。
    理  由
一、本案以下引用卷證內所涵括之供述及非供述證據，公訴人及
    被告均不爭執其證據能力，本院審酌該等證據作成或取得之
    情形，並無違法不當，是後述所引用之供述及非供述證據之
    證據能力均無疑義，合先敘明。
二、上開犯罪事實，業據被告於本院審理時自白，核與證人陳順
    永於警詢及檢察官偵查中結證情形相符，並有失竊現場照片
    及贓物認領保管單附卷足稽，被告自白與事實相符，得為不
    利被告認定依據，被告犯行明確，應依法論科。
三、按刑法第321條第1項第2款所謂「牆垣」，係指以土磚木石
    作成者，包括住宅或建築物之牆壁，及圍繞房屋或其庭院土
    地之圍牆，足以區隔內外，具防盜功能者而言，而所謂踰越
    牆垣，並不以身體全部或一部越入為要件，只須使門扇牆垣
    失其保障安全之效用為已足，其有踰越之情形，均可構成踰
    越牆垣竊盜罪，故被告自木板牆破洞伸手進入倉庫內竊取本
    件之鋼製鐵衝，核被告所為，係犯刑法第321條第1項第2款
    之踰越牆垣竊盜罪。次查，檢察官起訴書雖記載「被告於10
    0年1月28日下午4時40分許，騎乘車牌號碼GZK-569重型機車
    機車，於機車置物箱內攜帶足供兇器使用之老虎鉗、鐵各1
    支，以徒手拆卸之方式，拆卸倉庫木牆，並將置放在倉庫內
    之臺灣鐵路局所有由陳順永管理之鋼製鐵衝12枝搬運至外而
    竊取之。而認被告犯竊盜罪有攜帶兇器及毀損牆垣」等語，
    ，惟被告所騎乘機車置物箱內雖置有老虎鉗及鐵剪，惟被告
    已陳明該等物品係其作回收工作時所用，一直都放在機車裡
    面，業據被告供明在卷，況證人陳順永於本院證稱「被告之
    機車停在馬路上，離道班房倉庫約50公尺，伊未見被告手持
    鐵剪或老虎鉗，警察在被告機車座墊底下發現類似老虎鉗工
    具」等語；足徵，被告係將其所騎機車停在距作案現場約50
    公尺遠之巷子馬路上，再空手徒步至現場行竊。自不能以被
    告將平日工作使用之器具置於機車內，騎乘機車至作案現場
    附近停放時，該等工具亦隨車搭載至現場附近停放，並未隨
    身攜帶該等工具至作案現場，即認被告行竊時有攜帶兇器之
    情。復按，案發現場之倉庫木板牆雖有破洞，惟觀諸案發現
    場照片，四週空曠，任何人都有可能走到該處，則該破洞是
    否僅能由被告造成，而不可能由其他人造成，已有疑問；而
    證人陳順永亦未見及被告毀損倉庫木板牆，茲該破洞可能由
    其他人造成，且被告否認毀損木板牆，亦無其他證據證明現
    場倉庫木板牆僅能由被告毀損情況下，自難認被告行竊時尚
    有毀損木板牆之行為。惟檢察官已當庭更正被告所犯法條為
    刑法第321條第1項第2款踰越牆垣竊盜，本院自應就檢察官
    更正後之法條予以審究，附此敘明。
四、被告前因竊盜案件，於97年9月23日，經本院以97年度彰簡
    字第866號刑事簡易判決判處拘役40日確定；因竊盜等案件
    ，於97年12月29日，經本院以97年度彰簡字第999號刑事簡
    易判決分別判處拘役40日、40日、40日，應執行拘役90 日
    確定；又因施用第一級毒品案件，於97年11月24日，經本院
    以97年度訴字第2979號刑事判決判處有期徒刑6月確定，上
    開分別確定之數罪經送監接續執行，於98年11月27日縮刑期
    滿執行完畢之事實，有臺灣高等法院被告前案紀錄表及臺灣
    高等法院在監在押全國紀錄表足稽，其於有期徒刑執行完畢
    5 年內，故意再犯本件有期徒刑以上刑之罪，為累犯，應加
    重其刑。又刑法第321條第1項第2款之加重竊盜罪之法定本
    刑為「6月以上，5年以下有期徒刑」之重罪，然行為人為竊
    盜行為之原因動機不一，行竊場所不同，手段互異，犯罪情
    節亦未必盡同，其行為所應受刑罰之苛責程度自屬有異，倘
    依其情狀處以相當之有期徒刑，即足以懲儆，並可達防衛社
    會之目的者，自非不可依客觀之犯行與主觀之惡性二者加以
    考量其情狀，是否有可憫恕之處，適用刑法第59條之規定酌
    量減輕其刑，期使個案裁判之量刑，能斟酌至當，以符合比
    例原則。被告雖係踰越牆垣竊盜，惟犯案手段係伸手從無人
    居住之倉庫牆壁破洞竊取鐵衝，對他人為攻擊之危險性相對
    較低，且證人陳順永稱被竊之鐵衝價值約新臺幣4800元，亦
    據證人陳順永領回，有贓物認領保管單1紙在卷可稽，加以
    被告犯後已坦承犯行，尚非無法反省改過之人，且其已認罪
    ，足認已有悔意，其所侵害法益價值非鉅，惟所犯罪名最低
    度刑為有期徒刑6月，若判以最低度之刑有期徒刑6月，不免
    有情輕法重之憾，其犯罪之情狀顯可憫恕，爰依刑法第59條
    之規定酌量減輕其刑，並依法先加後減之。爰審酌被告犯罪
    動機、所生損害、所得利益，平日生活情形等一切情狀，量
    處如主文所示之刑，並諭知易科罰金之折算標準，以資儆懲
    。
據上論斷，應依刑事訴訟法第299條第1項前段，刑法第321條第1
項第2款、第47條第1項、第41條第1項前段、第59條，判決如主
文。
本案經檢察官施教文到庭執行職務
中    華    民    國   100    年    7     月    15    日
                  刑事第四庭  法 官  陳義忠
以上正本證明與原本無異。
如不服本判決應於收受判決後10日內，向本院提出上訴書狀，並
應敘述具體理由;其未敘述上訴理由者，應於上訴期間屆滿後20
日內向本院補提理由書（均須按他造當事人之人數附繕本）「切
勿逕送上級法院」。
告訴人或被害人對於判決如有不服具備理由請求檢察官上訴者，
其上訴期間之計算係以檢察官收受判決正本之日期為準。
中    華    民    國   100    年    7     月    15    日
                              書記官  吳曉玟
附錄本案論罪科刑法條全文：
中華民國刑法第321條：
犯竊盜罪而有下列情形之一者，處6月以上、5年以下有期徒刑，
得併科新臺幣10萬元以下罰金：
一、侵入住宅或有人居住之建築物、船艦或隱匿其內而犯之者。
二、毀越門扇、牆垣或其他安全設備而犯之者。
三、攜帶兇器而犯之者。
四、結夥三人以上而犯之者。
五、乘火災、水災或其他災害之際而犯之者。
六、在車站、埠頭、航空站或其他供水、陸、空公眾運輸之舟、
    車、航空機內而犯之者。
前項之未遂犯罰之。